ro-RO: Artă și divertisment > Hobby-uri și artă > Artizanat > Instrumente folosite pentru artă/artizanat > Instrumente pentru tăiere și gofrare pentru proiecte de artizanat > Vârfuri și stylusuri pentru gofrare: Vârfuri pentru gofrare; Stylusuri pentru gofrare
ru: Искусство и развлечения > Хобби и творчество > Искусство и рукоделие > Инструменты для художественных работ и рукоделия > Режущие инструменты и инструменты для эмбоссинга > Ручки и стилусы для эмбоссинга: Ручки для эмбоссинга; Стилусы для эмбоссинга
vi: Nghệ thuật và giải trí > Sở thích và nghệ thuật sáng tạo > Đồ thủ công mỹ nghệ > Dụng cụ thủ công mỹ nghệ > Dụng cụ cắt & khắc thủ công > Bút in nổi và bút chạm khắc họa tiết mẫu: Bút in nổi; Bút chạm khắc họa tiết mẫu
da: Kunst og underholdning > Hobby og håndarbejde > Håndarbejde og hobby > Værktøjer til håndarbejde og hobby > Skære- og prægningsværktøjer til håndarbejde > Prægning – penne: Penne til prægning; Stylusser til prægning
de: Kunst & Unterhaltung > Hobby & Kunst > Kunsthandwerk & Hobby > Kunst- & Bastelwerkzeuge > Stanz- & Prägewerkzeuge für Kunstarbeiten > Prägestifte & -werkzeug: Prägestifte; Prägewerkzeug
hr-HR: Umjetnost i zabava > Hobiji i kreativne umjetnosti > Umjetnost i rukotvorine > Alati za umjetnost i rukotvorine > Alati za rezanje i graviranje > Olovke i štapići za graviranje: Olovke za graviranje; Štapići za graviranje
nl: Kunst en entertainment > Hobby's en creatieve vaardigheden > Handwerk en hobby's > Handwerk- en hobbygereedschap > Gereedschap voor snij- en reliëfwerk > Reliëfpennen: Standaard reliëfpennen; Reliëfstylussen
it: Arte e svago > Hobby e arti creative > Artigianato e hobby > Strumenti per hobby e artigianato > Strumenti per taglio e goffratura > Penne e strumenti per goffratura: Penne per goffratura; Puntine per goffratura
sv: Konst och underhållning > Hobby och skapande > Hantverk och hobbyer > Hobbyverktyg > Verktyg för hobbyskärning och relieftryck > Relieftryckpennor: Präglingspennor; Präglingsstylusar
ja: 芸術・エンターテイメント > 趣味・コレクション > クラフト・アート > アート・クラフト用具 > クラフトカット・エンボス加工用具 > エンボスペン・エンボススタイラスペン: エンボスペン; エンボススタイラスペン
pt-PT: Artes e lazer > Passatempos e artes criativas > Artes e trabalhos manuais > Ferramentas para artes e trabalhos manuais > Utensílios de corte e relevo para trabalhos manuais > Estiletes e canetas de gravação: Canetas de gravação; Estiletes de gravação
en: Arts & Entertainment > Hobbies & Creative Arts > Arts & Crafts > Art & Crafting Tools > Craft Cutting & Embossing Tools > Embossing Pens & Styluses: Embossing Pens; Embossing Styluses
bg-BG: Изкуства и развлечения > Хобита и творчески изкуства > Изкуства и творчество > Творчески инструменти > Инструменти за изрязване и щамповане > Химикалки и писци за ембосинг: Химикалки за ембосинг; Писци за ембосинг
el: Τέχνες & Ψυχαγωγία > Χόμπι & Δημιουργικές Τέχνες > Τέχνες & Χειροτεχνίες > Εργαλεία τέχνης & χειροτεχνίας > Κοπτικά & διατρητικά εργαλεία χειροτεχνίας > Στυλό & γραφίδες χάραξης: Στυλό χάραξης; Γραφίδες χάραξης
pl: Sztuka i rozrywka > Hobby i sztuki piękne > Sztuka i rękodzieło > Narzędzia dla artystów i rękodzielników > Narzędzia do wycinania i wytłaczania > Pisaki i rysiki do wytłaczania: Pisaki do wytłaczania; Rysiki do wytłaczania
tr: Sanat ve Eğlence > Hobiler ve Sanatsal Çalışmalar > Sanatlar ve El İşleri > Sanat ve El İşi Araçları > El İşi Kesme ve Kabartma Araçları > Kabartma Kalemleri ve Stylus Kalemler: Kabartma Kalemleri; Kabartma Stylus Kalemleri
sk-SK: Umenie a zábava > Záľuby a tvorivé dielne > Výtvarná dielňa > Nástroje pre výtvarnú dielňu > Rezné a embosovacie nástroje > Embosovacie perá a hroty: Embosovacie perá; Embosovacie hroty
sl-SI: Kultura in zabava > Hobiji in ustvarjalne umetnosti > Umetnost in ročna dela > Orodje za umetniško ustvarjanje in ročna dela > Orodja za rezanje in vtiskovanje > Pisala in peresa za vtiskovanje: Pisala za vtiskovanje; Peresa za vtiskovanje
fi: Taide ja viihde > Harrastukset ja taiteet > Taide ja askartelu > Taide- ja askarteluvälineet > Askarteluleikkurit ja kohokuviointivälineet > Kohokuviointikynät ja -kaivertimet: Kohokuviointikynät; Kohokuviointikaivertimet
cs: Umění a zábava > Hobby, hudba a výtvarné umění > Řemesla a koníčky > Hobby pomůcky > Řezací a embosovací hobby pomůcky > Pera na embossing: Embosovací pera; Embosovací stylusy
hu: Művészet és szórakoztatás > Hobbik és kreatív művészet > Művészet és barkácsolás > Művészeti és kézműves eszközök > Kézműves vágó- és dombornyomó eszközök > Dombornyomó tollak és ceruzák: Dombornyomó tollak; Dombornyomó ceruzák
nb: Kunst og underholdning > Hobby og kreativitet > Kunst og håndverk > Verktøy til kunst og håndverk > Verktøy for hobbykutting og preging > Pregepenner og -styluser: Pregepenner; Pregestyluser
ko: 아트/엔터테인먼트 > 취미/예술 > 미술/공예 > 미술/공예 도구 > 공예 절단/양각 도구 > 엠보싱 펜/스타일러스: 엠보싱 펜; 엠보싱 스타일러스
fr: Arts et loisirs > Loisirs et arts créatifs > Loisirs créatifs > Outils pour loisirs créatifs > Outils de découpage et de gaufrage pour loisirs créatifs > Stylos et stylets à gaufrage: Stylos de gaufrage; Stylets de gaufrage
lt-LT: Menai ir pramogos > Hobiai ir menai > Menai ir amatai > Menų ir amatų įrankiai > Pjovimo ir įspaudimo įrankiai rankdarbiams > Įspaudimo rašikliai ir plunksnos: Įspaudimo rašikliai; Įspaudimo plunksnos
th: ศิลปะและความบันเทิง > งานอดิเรกและศิลปะสร้างสรรค์ > ศิลปะและงานฝีมือ > เครื่องมือทำงานศิลปะและงานฝีมือ > เครื่องมือตัดงานฝีมือและเครื่องมือทำลายนูน > ปากกาและสไตลัสสร้างลายนูน: ปากกาสร้างลายนูน; สไตลัสสร้างลายนูน
pt-BR: Artes e entretenimento > Hobbies e artes > Arte e artesanato > Ferramentas para arte e artesanato > Ferramentas para corte e gravação em relevo para artesanato > Canetas para gravação em alto relevo: Canetas de pirogravura; Canetas de gravação
es: Arte y ocio > Hobbies y artes creativas > Manualidades > Herramientas para manualidades > Herramientas de gofrado y recorte > Bolígrafos y stylus para gofrado: Bolígrafos de gofrado; Estilo de gofrado
zh-TW: 藝術/娛樂 > 嗜好和創作藝術 > 藝術品和手工藝品 > 美術/手工藝工具 > 手工藝雕刻/壓花工具 > 燙凸筆: 燙凸用筆; 壓凸筆
zh-CN: 艺术与娱乐 > 爱好/艺术创作 > 手工艺品 > 手工艺工具 > 手工艺切割/雕刻工具 > 浮雕笔/划针: 浮雕笔; 浮雕划针